# 现金流量表补充资料

提问人：yymama2012bxy 时间：2020-01-01 18:05:52
现金流量表补充资料中，现在的要求是披露2.不涉及现金收支的重大投资和筹资活动：还是 2 、不涉及现金收支的重大活动：
销售商品、提供劳务收到的银行承兑汇票背书转让的金额、以银行承兑汇票支付的存货采购款 这些要不要披露，相关的参考文件有哪些？

回答人：chenyiwei
准则的要求是披露2.不涉及现金收支的重大投资和筹资活动。但鉴于实务中以票据结算货款的情况普遍，导致相关现金流项目和资产负债表、利润表项目之间差异较大，故为了解释该差异，建议对该差异较大的企业补充披露以票据背书方式结算采购和销售货款的相关补充信息。